臺灣雲林地方法院民事判決　　　　　　　 94年度婚字第189號
原　　　告　甲○○
被　　　告　乙○○
上列當事人間請求離婚事件，於94年5月31日辯論終結，本院判
決如左：
    主      文
准原告與被告離婚。
訴訟費用由被告負擔。
    事實及理由
一、原告主張：兩造於民國（下同）68年8月11日結婚，初尚和
    睦，惟近年來被告性情丕變，動輒辱罵毆打原告，
  (一)自91年間起，因多次肢體暴力和言語暴力、恐嚇，使原告患
    有重度憂鬱症。
  (二)於91年8 月間某日，被告不知何故，對原告動手拉扯，後又
    拿鐵棍傷害原告，使原告血流不止後送醫。
  (三)於94年3 月26日，被告又不知何故，對原告動手拉扯，並辱
    罵原告，出言恐嚇稱要拿刀殺原告，使原告心生畏懼，又破
    壞原告之腳踏車。
  (四)另外，被告他在家中隨地大小便，破壞家俱，恐嚇別人不要
    與原告來往，並跟蹤原告，對原告為精神上的虐待。
    原告受被告施以精神上及肉體上之虐待，已至無法忍受程度
    。綜上所述，原告受他方不堪同居之虐待，及有難以維持婚
    姻之重大事由，婚姻之圓滿幸福已無可期待，為此請求擇一
    判決離婚。並聲明：(1)請准原告與被告離婚。(2)訴訟費用由
    被告負擔。
  (三)對被告抗辯之陳述：
    91年8月1日診斷證明書所載的傷也是被告他搶我的東西撞我
    而受傷的。又被告說兒子有恐嚇並且叫人要打被告的事情不
    實在。
二、被告則以：被告沒有恐嚇、毆打原告。弄壞東西是因為原告
    在抓狂，拿一支水管丟向門，水管反彈丟到頭部的，她受傷
    是自己打到自己的。因為原告把門鎖起來，被告沒有廁所可
    以使用，所以被告才會在排水溝大小便。證人吳登興、吳登
    發所言不實在。因為吳登興他對我說如果說我太假瘋（台語
    ）他就要讓我好看，後來真的有人來，但是確實沒有對我怎
    麼樣等語。並聲明：同意離婚。
三、得心證之理由：
  (一)原告主張兩造於68年8 月11日結婚，現夫妻關係存續中，為
    被告所不爭執，並有
    主張為真實。
  (二)又原告另主張近年來被告性情丕變，動輒辱、罵毆打原告，
    出言恐嚇稱要拿刀殺原告，又破壞原告之腳踏車，且在家中
  　隨地大小便，破壞家俱，恐嚇別人不要與原告來往，並跟蹤
    原告等情，為被告所否認，並以前詞置辯。經查：原告上開
    主張之事實，業據其提出本院94年度家護字第134 號通常保
    護令、診斷證明書及相片為證，核與證人即兩造之子吳登興
    到庭證述：「（父母感情如何？）不好，我國小的時候他們
    就會吵架，我父親他會當著我們的面與外面的情人擁抱，我
    父親他會找機會吵我媽媽，向我媽媽要錢。我爸爸會打我媽
    媽，但機會比較少，我沒有看過，因為我父親他不會在我們
    的面前打我媽媽。我父親他會用言語向我母親羞辱，並且在
    公共場合羞辱，還會威脅我母親說要殺她。我爸爸還會破壞
    家俱，並且跟蹤我母親，恐嚇別人，叫別人說不要讓我母親
    在那裡，否則他要去砸店。我父親他還會在家裡隨地大小便
    ，因為他要向我母親要錢，如果沒有給他，他還會把冰箱門
    打開，讓裡面的東西壞掉，讓我們去清理到受不了，我們就
    給他錢。我媽媽也曾經去借錢給他，拿完錢他有可能1、2天
    不回家或只回家一下子而已」等語，證人即兩造之子吳登發
    證稱：「（父母感情如何？）我爸爸給我母親精神上的壓迫
    ，他會燒一些東西，或是用言語刺激我母親。我爸爸有一次
    打我母親，那是我在讀高中的時候（約民國90年左右），我
    在家裡看電視，後來有聽到吵鬧的聲音，我就出去看，看到
    我父親手拿鐵棍，我母親躺在地上，我就進屋內打電話報警
    ，我母親額頭上有受傷。我只有看過這一次而已。我父親他
    現在會跟蹤我母親的行蹤，但是會怎樣我不清楚」等語相符
    ，被告於前開保護令訊問時，對於其常辱罵原告，及常摔東
    西等情亦不爭執，有訊問筆錄在卷可按，被告前開所辯，應
    係避重就輕之詞，礙難採信，堪信原告之主張實在。
  (三)按夫妻之一方受他方不堪同居之虐待者，他方得向法院請求
    離婚，民法第1052條第1 項第3 款定有明文。所謂不堪同居
    之虐待，係指夫妻之一方施與他方身體上或精神上不可忍受
    之痛苦，致他方不堪繼續同居者而言。且按婚姻係以夫妻共
    同生活為目的，夫妻應誠摯相愛，相互尊重、忍讓與諒解，
    並應互相協力，以使生活圓滿、安全及幸福。因之，夫妻應
    互相尊重，以增進夫妻感情，並防止家庭暴力之發生，此為
    維繫婚姻所必要。故夫妻一方之行為，侵害他方人格尊嚴與
    人身安全（含肉體上與精神上痛苦），逾夫妻間通常所能忍
    受之程度，而危及婚姻關係之維繫，致夫妻間無法繼續共同
    生活者，應認為已符合不堪同居之虐待。本件被告經常辱罵
    、毆打原告，並恐嚇原告，在家中隨處大小便，毀損家俱等
    種種行為，足令原告時時處於不安恐懼之狀態中，對原告而
    言實為肉體及精神上之痛苦。而依上開情事，就一般客觀情
    形論之，堪認逾越夫妻間通常所能忍受之程度，自屬使原告
    遭受精神及身體上難以忍受之痛苦，故原告主張其遭受被告
    不堪同居之虐待，堪信為實在。從而，原告依上開規定，訴
    請判決與被告離婚，為有理由，應予准許。又原告依民法第
    1052條第1項第3款規定請求既有理由，其訴訟目的已達，本
    院即毋庸就同法條第2 項之離婚事由予以審酌，附此敘明。
四、據上論結：本件原告之訴為有理由，依民事訴訟法第78條，
    判決如主文。
中　　華　　民　　國　　94　　年　　6 　　月　　3 　　日
                  家事法庭    法　官　潘雅惠
以上正本係照原本作成
如對本判決上訴，應於判決送達後20日內向本院提出上訴狀。（
須附繕本）
中　　華　　民　　國　　94　　年　　6 　　月　　3 　　日
                              書記官  鄭國銘
